# 请教陈版，医院应收社保款与实际收款不一致问题

提问人：cjzhangyong 时间：2022-03-03 19:28:05
a民营医院，医生开药应收社保局 100 元，最终收款额需要医院社保科与社保局核对，由于医生操作错误或社保范围调整，实际收到社保局款项 95 元，这个 5 元差异属于坏账计入信用减值损失还是营业外支出？这种情况日常每月都有发生。

回答人：chenyiwei
该差异并非社保局的信用风险导致，故不属于坏账损失范畴。应作为对收入的调整处理。如果已执行新收入准则的，应作为可变对价予以考虑。